臺灣臺中地方法院刑事判決　　　　　　　　　　　　九十三年度訴字第三三二號
　　公　訴　人　臺灣臺中地方法院檢察署檢察官
　　被　　　告　甲○○
右列被告因違反毒品危害防制條例案件，經檢察官提起公訴（九十三年度毒偵字第三
八一四號），經被告於準備程序就被訴犯罪事實為有罪之陳述，經本院合議庭評議後
，裁定由受命法官獨任進行簡式審判程序，本院判決如左：
    主  文
陳粟莉施用第一級毒品，處有期徒刑捌月，扣案之第一級毒品海洛因貳包（合計淨重
零點壹貳公克、空包裝袋重零點陸陸公克）沒收銷燬之。又施用第二級毒品，處有期
徒刑肆月。應執行有期徒刑拾月，扣案之第一級毒品海洛因貳包（合計淨重零點壹貳
公克、空包裝袋重零點陸陸公克）沒收銷燬之。
    事實及理由
一、本案犯罪事實：
    陳粟莉前於民國八十七年間因施用毒品案件，經本院裁定送觀察、勒戒後，認無
    繼續施用毒品之傾向，而於八十八年四月二日觀察、勒戒執行完畢釋放，並經臺
    灣臺中地方法院檢察署檢察官以八十八年度毒偵字第二七０五七號、八十八年度
    毒偵字第六六五八號為不起訴處分確定在案；復於九十二年間，又因施用第一、
    二級毒品案件，經本院裁定送觀察、勒戒後，認有繼續施用毒品傾向，再經本院
    裁定施以強制戒治，其觀察、勒戒部分於九十二年十月十日執行完畢後，即接續
    執行強戒治部分，原縮刑後執行期滿日為九十三年十月十日，惟因修正後毒品危
    害防制條例於九十三年一月九日起生效施行，其即於九十三年一月九日免予執行
    而經釋放，其另經臺灣臺中地方法院檢察署檢察官提起公訴後，經本院以九十二
    年度訴字第二六四三號刑事判決分別判處有期徒刑七月、三月，應執行有期徒刑
    八月後，於九十三年三月二十二日確定在案。詎其仍不知悔改，於九十三年九月
    十九日二十三時許，在臺中縣豐原市某不詳ＫＴＶ包廂內，以將第一級毒品海洛
    因摻入香菸後點燃吸食之方式，施用第一級毒品海洛因一次，另以將第二級毒品
    甲基安非他命（起訴書誤載為「安非他命」，以下均同）以鋁箔紙包裹燒烤產生
    氣化後吸食之方式，施用第二級毒品甲基安非他命一次。嗣於同年九月二十一日
    十一時三十分許，在臺中縣后里鄉○○路十八號前為警查獲，並扣得其所持有之
    第一級毒品海洛因二包（合計淨重零點一二公克、空包裝袋重零點六六公克）。
二、本案證據：
  (一)被告陳粟莉於本院準備程序時就被訴犯罪事實所為有罪之陳述。
  (二)卷附搜索扣押筆錄、扣押物品目錄表各一份。
  (三)卷附中山醫學大學附設醫院藥物濫用檢測中心確認結果報告及法務部調查局鑑定
    通知書各一份。
三、查被告前於八十七年間因施用毒品案件，經本院裁定送觀察、勒戒後，認無繼續
    施用毒品之傾向，經檢察官為不起訴處分確定在案；復於九十二年間，又因施用
    毒品案件，經本院裁定送觀察、勒戒後，認有繼續施用毒品傾向，再經本院裁定
    施以強制戒治，其觀察、勒戒部分於九十二年十月十日執行完畢後，即接續執行
    強戒治部分，原縮刑後執行期滿日為九十三年十月十日，惟因修正後毒品危害防
    制條例於九十三年一月九日起生效施行，其即於九十三年一月九日免予執行而經
    釋放，有前述不起訴處分書、臺灣臺中地方法院檢察署刑案資料查註紀錄表及臺
    灣高等法院被告全國前案紀錄表各一份在卷可查，則被告於前述觀察、勒戒及強
    制戒治執行完畢釋放後，五年內再犯本件施用第一、二級毒品案件，檢察官逕予
    起訴，合於毒品危害防制條例第二十三條第二項之規定，先予敘明。核被告所為
    ，係犯毒品危害防制條例第十條第一項之施用第一級毒品罪及同條第二項之施用
    第二級毒品罪。被告分別持有第一、二級毒品後，進而施用，其持有之低度行為
    分別為施用之高度行為所吸收，不另論其持有第一、二級毒品罪。被告所犯上開
    二罪之間，犯意各別，行為不同，罪質互異，客觀上亦無何牽連關係，應分論併
    罰。爰審酌被告前經觀察、勒戒、強制戒治及法院判刑後，猶不知戒除施用毒品
    之惡習，而無視於毒品對於自身健康之戕害及國家對於杜絕毒品犯罪之禁令，惟
    其於本件經查獲之施用次數非多，且念及施用毒品本質上係屬自戕行為，其犯罪
    手段尚屬平和，亦未因此而危害他人，所生損害尚非鉅大，且其犯後坦承犯行，
    犯後態度良好，況且施用毒品者均有相當程度之成癮性及心理依賴，其犯罪心態
    與一般刑事犯罪之本質並不相同等一切情狀，分別量處如主文所示之刑，並定其
    應執行之刑，以示懲儆。
四、扣案之第一級毒品海洛因二包（合計淨重零點一二公克、空包裝袋重零點六六公
    克），係毒品危害防制條例第二條第二項第一款所列之第一級毒品，應依同條例
    第十八條第一項前段之規定，沒收銷燬之。至於同時為警扣得之注射針筒一支，
    非被告所有，亦非供被告施用毒品所用之物，業據被告始終供承在卷，本院復查
    無該注射針筒確為被告所有且供其犯本件施用毒品犯行所用或所得之物之證據，
    依法即不得宣告沒收之，公訴人該部分所請即屬有誤，附此敘明。
五、依刑事訴訟法第二百七十三條之一第一項、第三百十條之二、第四百五十四條、
    第二百九十九條第一項前段，毒品危害防制條例第十條第一項、第二項、第十八
    條第一項前段，刑法第十一條、第五十一條第五款，判決如主文。
中      華      民      國    九十三    年     十二     月    三十一    日
                                臺灣臺中地方法院刑事第十一庭
                                    法  官  廖  慧  如
右正本證明與原本無異。
如不服本判決，應於判決送達後十日內向本院提出上訴狀，上訴於臺灣高等法院臺中
分院（須附繕本）。
                                     書記官
中      華      民      國    九十三    年     十二     月    三十一    日
附錄論罪科刑法條
毒品危害防制條例第十條
施用第一級毒品者，處六月以上五年以下有期徒刑。
施用第二級毒品者，處三年以下有期徒刑。
